臺灣高等法院高雄分院刑事判決
110年度上訴字第974號
上  訴  人  
即  被  告  鄭育傑


指定辯護人  公設辯護人孫妙岑  
上列上訴人因毒品危害防制條例案件，不服臺灣高雄地方法院11
0年度訴字第45號，中華民國110年8月20日第一審判決（起訴案
號：臺灣高雄地方檢察署109年度偵字第9106號、109年度偵字第
9576號、109年度偵字第13026號），提起上訴，本院判決如下：
    主  文
上訴駁回。
    事  實
一、鄭育傑明知大麻、Mephedrone、Eutylone分別為毒品危害防
    制條例第2 條第2 項第2 、3 款所列之第二、三級毒品，依
    法不得持有及販賣，竟分別為下列行為：
  ㈠基於販賣第三級毒品以營利之犯意，於附表一編號1 、3 所
    示之時、地，以各該編號所示之方式及價格，分別販賣外包
    裝印有彩色小惡魔圖案，內含Eutylone成分之毒品咖啡包予
    董大偉各1 次。
  ㈡基於販賣第三級毒品以營利之犯意，於附表一編號2 、4 所
    示之時、地，以各該編號所示之方式及價格，分別販賣外包
    裝印有Aape文字，無臉男圖案，內含Mephedrone成分之毒品
    咖啡包予李重漢各1 次。
  ㈢基於持有第二級毒品大麻之犯意，於民國107 至108 年間之
    某日，在高雄市○○區○○○路000 號住處，向不詳之人取得附
    表二編號4 所示大麻煙草而持有之。嗣於109 年4 月27日18
    時40分許，為警持搜索票在其上址住處執行搜索，並當場查
    扣如附表二所示之物，始悉上情。
二、案經高雄市政府警察局新興分局報告臺灣高雄地方檢察署檢
    察官偵查起訴。
    理  由
壹、程序部分：
    按被告以外之人於審判外之言詞或書面陳述，除法律有規定
    者外，不得作為證據，刑事訴訟法第159 條第1 項定有明文
    。又被告以外之人於審判外之陳述，雖不符刑事訴訟法第15
    9 條之1 至第159 條之4 之規定，而經當事人於審判程序同
    意作為證據，法院審酌該言詞陳述或書面陳述作成時之情況
    ，認為適當者，亦得為證據；當事人、代理人或辯護人於法
    院調查證據時，知有同法第159 條第1 項不得為證據之情形
    ，而未於言詞辯論終結前聲明異議者，視為有前項之同意，
    刑事訴訟法第159 條之5 亦有明定。查檢察官、上訴人即被
    告鄭育傑及辯護人於本院行準備程序時，對本判決以下引用
    具傳聞性質之審判外供述證據，均同意有證據能力（見本院
    卷第90頁），且迄於言詞辯論終結前均未聲明異議。本院審
    酌各該傳聞證據作成時之情況，均與本件待證事實具有關聯
    性，且查無證據足以證明言詞陳述之傳聞證據部分，陳述人
    有受外在干擾、不法取供或違反其自由意志而陳述之情形；
    書面陳述之傳聞證據部分，亦無遭變造或偽造之情事；衡酌
    各該傳聞證據，作為本案之證據亦屬適當，自均得為證據，
    而有證據能力。
貳、實體部分：
一、認定事實所憑之證據及理由
  ㈠上揭事實，業據被告於警詢、偵查、原審及本院審理中坦白
    承認（見偵一卷第67至68、79至80頁、原審院卷第61至62、
    125 、134 至135 頁、本院卷第87、110頁），核與證人董
    大偉、李重漢於警詢中之證述大致相符（見警二卷第48至51
    頁、警三卷第37至41頁），並有被告與董大偉、李重漢間之
    通訊軟體微信對話紀錄（見警二卷第47至52頁、警三卷第37
    至40頁）、法務部調查局濫用藥物實驗室109 年7 月14日調
    科壹字第10923012010 號鑑定書（見偵二卷第55頁）、高雄
    市立凱旋醫院109 年7 月29日高市凱醫驗字第65040 號濫用
    藥物成品檢驗鑑定書（見偵二卷第65至67頁）、董大偉之濫
    用藥物尿液檢體監管記錄表【檢體編號：A109245 】（見偵
    二卷第83至87頁）、李重漢之正修科技大學超微量研究科技
    中心109 年5 月26日尿液檢驗報告【原始編號：A109245 】
    （見偵二卷第81頁）、法務部法醫研究所109 年6 月8 日法
    醫毒字第1096103466號毒物化學鑑定書【編號：A109202 】
    （見偵二卷第73頁）等件在卷可稽，且有扣案如附表二所示
    之物可佐，足證被告前揭任意性自白與事實相符，堪可採信
    。
  ㈡按販賣毒品係違法行為，非可公然為之，且有其獨特之販售
    通路及管道，復無一定之公定價格，容易增減分裝之份量，
    而每次買賣之價量，可能隨時依雙方關係深淺、資力、需求
    量及對行情之認知、毒品純度、來源是否充裕、查況鬆嚴、
    購買者被查獲時供述購買對象之可能風險評估等，而異其標
    準，非可一概而論，且販賣者從各種「價差」、「量差」或
    「純度」牟取利潤方式，亦有差異，然其所圖利益之非法販
    賣行為目的，則屬相同，並無二致。又販賣利得，除經行為
    人坦承，或其價量至臻明確，確實難以究其原委。然依一般
    民眾普遍認知，毒品價格非低、取得不易，且毒品之非法交
    易，向為政府查禁森嚴且重罰不寬貸，衡諸常情，倘非有利
    可圖，殊無必要甘冒持有毒品遭查獲、重罰之極大風險，平
    白義務為該買賣之工作。從而，舉凡有償交易，除足反證其
    確另基於某種非圖利本意之關係外，通常尚難因無法查悉其
    買進、賣出之價差，而諉無營利之意思，或阻卻販賣犯行之
    追訴。查被告先後販賣內含Eutylone、Mephedrone成分之毒
    品咖啡包予董大偉、李重漢各2 次，買賣價金各如附表一所
    示而屬有償交易，且被告與董大偉、李重漢並非至親，如非
    有利可圖，自無甘冒觸犯刑罰之高度風險而交付第三級毒品
    予他人之理，揆諸前揭說明，應可認被告主觀上確有販賣毒
    品咖啡包以營利之犯意甚明。
  ㈢綜上所述，本案事證明確，被告上開犯行洵堪認定，應依法
    論科。
二、論罪科刑
  ㈠應適用之法律按行為後法律有變更者，適用行為時之法律。
    但行為後之法律有利於行為人者，適用最有利於行為人之法
    律，刑法第 2條第1 項定有明文。被告行為後，毒品危害防
    制條例第4 條第3 項、第11條第2 項、第17條規定，已於10
    9 年1 月15日修正公布，並於同年7 月15日施行。修正前毒
    品危害防制條例第4 條第3 項規定：「製造、運輸、販賣第
    三級毒品者，處7 年以上有期徒刑，得併科新臺幣7 百萬元
    以下罰金」，修正後條文則為：「製造、運輸、販賣第三級
    毒品者，處 7年以上有期徒刑，得併科新臺幣1 千萬元以下
    罰金」；修正前同條例第11條第2 項規定：「持有第二級毒
    品者，處2 年以下有期徒刑、拘役或新臺幣3 萬元以下罰金
    。」，修正後條文則為：「持有第二級毒品者，處二年以下
    有期徒刑、拘役或新臺幣20萬元以下罰金。」。又修正前之
    毒品危害防制條例第17條第2 項原規定：「犯第4 條至第8 
    條之罪於偵查及審判中均自白者，減輕其刑。」，修正後為
    ：「犯第4 條至第8 條之罪於偵查及歷次審判中均自白者，
    減輕其刑。」，經比較修正前後之法律，毒品危害防制條例
    第4 條第3 項、第11條第2 項規定，構成要件均未變更，然
    刑責均較修正前提高，另新法對於減輕其刑之要求較為嚴格
    ，顯然影響被告實質之刑罰，故本案修正後之法律規定未有
    利於被告，應適用被告行為時即修正前之毒品危害防制條例
    第4 條第3 項、第11條第2 項、第17條第2 項規定。
　㈡核被告就附表一所為(即事實一㈠、㈡部分），均係犯修正前毒
    品危害防制條例第4 條第3 項之販賣第三級毒品罪，就事實
    一、㈢所為，則係犯修正前毒品危害防制條例第11條第2 項
    之持有第二級毒品罪。另被告所犯上開5 罪，犯意各別，行
    為互殊，應分論併罰。
  ㈢刑之加重及減輕事由
  ⒈關於累犯部分
　　按司法院釋字第775 號解釋，依解釋文及理由之意旨，係指
    構成累犯者，不分情節，一律加重最低本刑，於不符合刑法
    第59條所定要件之情形下，致生行為人所受之刑罰超過其所
    應負擔罪責之個案，不符罪刑相當原則、比例原則。於此範
    圍內，在修正前，為避免發生上述罪刑不相當之情形，法院
    就該個案應裁量是否加重最低本刑；依此，該解釋係指個案
    應量處最低法定刑、又無法適用刑法第59條在內減輕規定，
    如依累犯加重其刑，將造成罪刑不相當之情形時，法院應依
    此解釋意旨裁量不予加重最低本刑，如無上開情形，即難謂
    有何累犯加重其刑不符上開解釋意旨之違誤。查被告前因持
    有毒品案件，經原審法院以108 年度簡字第1393號判決處有
    期徒刑5 月確定（下稱前案），並於109 年2 月14日易科罰
    金執行完畢，嗣又與他案施用毒品犯行，經原審法院109 年
    度聲字第1185號裁定，合併定應執行刑有期徒刑10月確定，
    有臺灣高等法院被告前案紀錄表附卷可憑，惟數罪併罰之案
    件，若其中一罪之刑已執行完畢，仍不因嗣後定其執行刑而
    影響先前一罪已執行完畢之事實，謂無累犯規定之適用，是
    以，被告既於前案執行完畢後5 年內故意再犯本案有期徒刑
    以上之罪，仍為累犯。本院審酌被告構成累犯之前案同屬毒
    品案件，竟不知悔改，再為本案之販賣第三級毒品及持有第
    二級毒品犯行，並已危及社會與他人，足見其刑罰反應力薄
    弱，併考量被告之惡性及所應負擔罪責之情形，認其法定本
    刑均依累犯規定加重，尚符合罪刑相當原則，爰均依刑法第
    47條第1 項規定加重其刑。
  ⒉關於被告偵審中自白部分
　　本件被告對其如附表一所示之販賣第三級毒品犯行，於偵訊
    及本院審理中均坦白承認，已如前述，符合修正前毒品危害
    防制條例第17條第2 項之減輕要件，均應減輕其刑。
  ⒊關於供出毒品上游部分
　　犯毒品危害防制條例第4 條至第8 條、第10條或第11條之罪
    ，供出毒品來源，因而查獲其他正犯或共犯者，減輕或免除
    其刑，毒品危害防制條例第17條第1 項亦有明定。查被告於
    警詢時供述其毒品來源為「羅瑋」（見偵一卷第73至74頁）
    ，然經原審函詢有無因被告供出其於本案中之毒品來源，因
    而查獲其他正犯或共犯之犯行等節，據新興分局函覆略以：
    「本分局佐警接獲情資後，旋即調閱路口監視器畫面並依址
    前往羅瑋現住地執行跟監蒐證等偵查勤務，惟未能掌握羅瑋
    販毒之明確事證，故無法持續追查」等語，有新興分局 110
    年3 月2 日高市警新分偵字第11070681600 號函暨所附職務
    報告存卷可考（見原審卷第69至72頁），故被告自無從依毒
    品危害防制條例第17條第1 項規定減輕其刑。
  ⒋關於刑法第59條酌減其刑部分
　　犯罪之情狀顯可憫恕，認科以最低度刑仍嫌過重者，固得依
    據刑法第59條規定酌量減輕其刑。惟條文所謂犯罪情狀，必
    須有特殊之環境及原因，在客觀上顯然足以引起一般同情，
    認為縱予宣告法定最低刑度猶嫌過重；而所謂犯罪情狀顯可
    憫恕，係指裁判者審酌刑法第57條各款所列事項，以行為人
    之責任為基礎之一切情狀，予以全盤考量後，認已達顯可憫
    恕之程度，始有其適用。又此所謂法定最低度刑，在遇有其
    他法定減輕其刑之事由者，則是指適用該法定減輕其刑事由
    後之最低刑度而言。查被告於原審時雖主張其犯罪情節輕微
    ，且曾試圖提供毒品來源之情資予警方，請求依刑法第59條
    酌減其刑等語（見原審院卷第136 頁）。惟被告係智識成熟
    之成年人且應有相當之社會生活經驗，對毒品除戕害施用者
    之身心健康外，亦造成整體國力之實質衰減，且吸食毒品者
    為取得購買毒品所需之金錢，往往衍生家庭、社會治安問題
    ，因之政府近年來為革除毒品之危害，大力宣導毒品禁誡乙
    情，自難諉為不知，況被告前有販賣第二級毒品之前科，可
    參上開被告前案紀錄表自明，卻仍故意違背禁誡法令，甘冒
    受刑法重罰之風險販賣毒品以牟利，犯罪動機顯非出於何種
    特殊原因與環境，遑論被告所犯販賣第三級毒品犯行，尚可
    依修正前毒品危害防制條例第17條第2 項規定減輕其刑，亦
    無情輕法重，堪以憫恕之情事，前揭主張殊無可採。
  ⒌被告就附表一所示犯行，既同時有前揭刑之加重及減輕事由
    ，應依刑法第71條第1 項規定先加後減之。
三、上訴論斷部分：
　㈠原審認被告罪證明確，因而適用上開法律規定，審酌被告明
    知Mephedrone、Eutylone、大麻均屬戕害他人身心之毒品，
    竟無視國家杜絕毒品之禁令，任意販售內含Mephedrone、Eu
    tylone成分之毒品咖啡包圖利，已然助長毒品氾濫風氣，並
    對社會治安造成相當危害，且持有第二級毒品大麻，對毒品
    流通及社會亦會產生潛在威脅，自應予相當之刑事非難。惟
    念被告犯後尚能坦承犯行，態度尚可，且被告販賣毒品之對
    象非眾，販賣價格及數量非鉅，而與毒品大盤或毒梟有異，
    惡性相對較輕。兼衡被告前有販賣及施用毒品之素行（累犯
    不重複評價）；並考量被告自陳二專肄業之智識程度，從事
    司機工作，月薪約新臺幣（下同）20,000元，須資助母親生
    活費用之家庭經濟狀況等一切情狀（見原審院卷第135 頁）
    ，就販賣第三級毒品部分，分別量處如附表一所示之刑；持
    有第二級毒品部分，判處有期徒刑4月，並諭知易科罰金之
    折算標準。另斟酌被告為前開犯行之時間，數次犯行所應給
    予刑罰之加重效益，所犯數罪反應出之人格特性及整體犯罪
    非難評價等總體情狀，就被告所犯不得易科罰金之罪，諭知
    應執行有期徒刑5年。另就沒收部分說明：
　⑴如附表二編號4 所示之物，經送法務部調查局鑑定，含有第
    二級毒品大麻成分，有上開鑑定書可資憑佐（見偵二卷第55
    頁），應依毒品危害防制條例第18條第1 項前段規定，於被
    告所犯持有第二級毒品罪刑項下宣告沒收銷燬。而其包裝袋
    內因殘留微量毒品，難以析離，爰與所包裝之毒品整體同視
    ，併予沒收銷燬。至鑑驗耗損部分之毒品，因已滅失，不另
    宣告沒收銷燬。
  ⑵再被告係以附表二編號13所示手機，內載之通訊軟體與董大
    偉、李重漢聯繫販毒事宜一情，業經被告供承甚明（見偵一
    卷第68至69頁），且有上開被告與董大偉、李重漢間之通訊
    軟體微信對話紀錄可證（見警二卷第47至52頁、警三卷第37
    至40頁），是該物應依毒品危害防制條例第19條第1 項規定
    ，分別於被告所犯販賣第三級毒品罪刑項下宣告沒收。
  ⑶又被告就附表一所示犯行之犯罪所得，分別如附表一各該編
    號所示，業經本院認定如前且未據扣案，應依刑法第38條之
    1 第1 項前段、第3 項規定，於被告各次所犯販賣第三級毒
    品罪刑項下宣告沒收，並於全部或一部不能沒收或不宜執行
    沒收時，追徵其價額。
  ⑷扣案如附表二編號1 至3 所示之毒品，僅供被告自行施用乙
    情，業經被告供承明確（見原審院卷第128 頁），且卷內並
    無證據證明該等毒品係被告本案販賣第三級毒品所剩餘，亦
    無證據佐證該等毒品純質淨重合併已達20公克以上，是附表
    二編號1 至3 所示之毒品乃行政沒入之範疇，而非原審可得
    宣告沒收銷燬。至附表二編號5 至12等物，被告既已陳稱與
    本案犯行無關（見原審院卷第128 頁），且無證據證明係供
    本案犯行所用，自無庸對之宣告沒收。經核原審此部分認事
    用法，均無不合。
　㈡被告上訴意旨認其前案所為係持有毒品犯行，與本案販賣毒
    品犯罪不同，不應論以累犯加重；另原審量刑亦屬過重云云
    。然查：⑴法院就符合累犯要件之被告，應以其是否有特別
    惡性或對刑罰反應力薄弱等事由，依職權本於合目的性之裁
    量，妥適審酌被告所犯前後數罪間，關於前案之性質（故意
    或過失）、前案徒刑之執行完畢情形（有無入監執行完畢、
    是否易科罰金或易服社會勞動）、再犯之原因、兩罪間之差
    異（是否同一罪質、重罪或輕罪）、主觀犯意所顯現之惡性
    及其反社會性等情，綜合判斷各別被告有無因加重本刑致生
    所受刑罰超過其所應負擔罪責之情形，裁量是否加重最低本
    刑。經查，被告前所為持有毒品案件，與本案另犯販賣毒品
    案件，所犯罪名雖有不同，但兩者均屬毒品犯罪，被告深知
    毒品對施用者及社會治安造成危害甚大，竟未從前案刑罰之
    執行中記取教訓，竟仍再為本件罪質更為嚴重之販賣毒品犯
    罪，足徵其並未真正悛悔改過，刑罰反應力確屬薄弱，所犯
    情節亦具相當惡性，若依累犯規定加重其最低本刑，尚不致
    發生其所承受之刑罰超過其所應負擔罪責之情形，是原審就
    被告所為販賣毒品案件，均依刑法第47條第1 項規定加重其
    刑，此量刑並無違背司法院釋字第775 號解釋意旨。被告此
    部分上訴，並無理由。⑵另法院對被告之科刑，應依法益侵
    害之程度及行為人之責任基礎衡量評估，酌定與罪責程度相
    當之刑罰，使罰當其罪，始足以反映犯罪之嚴重性，並提昇
    法律功能及保護社會大眾安全。原判決已以被告之責任為基
    礎，並斟酌被告犯罪情節、對於社會秩序之影響、販毒次數
    、金額、暨其智識程度、家庭經濟狀況等一切情狀，酌量科
    刑；經核已詳敘其調查、取捨證據之結果及憑以認定犯罪事
    實之心證理由；並說明其審酌量刑之情形，及在法定刑度內
    量刑，而無逾越法律規定範圍或濫用權限情事，本院審核前
    開各量刑事由，認為原審對被告量處之刑，洵屬妥適，並無
    顯然失出或有失衡平之情事。被告泛言原判決量刑過重云云
    ，亦屬無理。綜上，被告上訴並無理由，應予駁回。
據上論斷，應依刑事訴訟法第368條，判決如主文。
本案經檢察官趙期正提起公訴，檢察官張益昌到庭執行職務。
中　　華　　民　　國　　111 　年　　1 　　月　　5 　　日
                    刑事第八庭  審判長法  官  邱明弘
                                      法  官  林書慧
　　　　　　                          法  官  黃宗揚　　
以上正本證明與原本無異。
持有第二級毒品部分不得上訴，其餘部分如不服本判決應於收受
本判決後20日內向本院提出上訴書狀，其未敘述上訴理由者，並
得於提起上訴後20日內向本院補提理由書狀（均須按他造當事人
之人數附繕本）「切勿逕送上級法院」。
中　　華　　民　　國　　111 　年　　1 　　月　　5 　　日
　　　　　　　　　　　　　　　　　　　書記官  秦富潔　　
附錄本判決論罪科刑法條：
修正前毒品危害防制條例第4 條第3 項
製造、運輸、販賣第三級毒品者，處7 年以上有期徒刑，得併科
新臺幣7 百萬元以下罰金。
修正前毒品危害防制條例第11條第2 項
持有第二級毒品者，處2 年以下有期徒刑、拘役或新臺幣3 萬元
以下罰金。
附表一：
編號 交易時間（民國）  交易地點 交易方式及金額（新臺幣） 主文 1 109 年2月22日22時許【起訴書犯罪事實 一、㈠】 高雄市○○區○○○路00號統一超商「建興門市」前 鄭育傑持附表二編號13所示之物，以「新N9」為暱稱，透過通訊軟體微信與董大偉聯繫販賣毒品事宜並達成合意，且於左列時、地以300 元之價格，販賣重量不詳內含Eutyloe成分之毒品咖啡包1 包予董大偉。 鄭育傑販賣第三級毒品，累犯，處有期徒刑參年捌月。扣案如附表二編號13所示之物沒收；未扣案犯罪所得新臺幣參佰元沒收，於全部或一部不能沒收或不宜執行沒收時，追徵其價額。 2 109 年2月26日23時許【起訴書犯罪事實 一、㈢】 高雄市○○區○○○路000號前 鄭育傑持附表二編號13所示之物，以「新N9」為暱稱，透過通訊軟體微信與李重漢聯繫販賣毒品事宜並達成合意，且於左列時、地以每包400 元之價格，販賣重量不詳內含Mephedrone成分之毒品咖啡包3 包予李重漢。【起訴書誤載為販賣毒品咖啡包5 包，業經檢察官當庭更正】 鄭育傑販賣第三級毒品，累犯，處有期徒刑參年拾月。扣案如附表二編號13所示之物沒收；未扣案犯罪所得新臺幣壹仟貳佰元沒收，於全部或一部不能沒收或不宜執行沒收時，追徵其價額。 3 109 年3月7 日1時許【起訴書犯罪事實 一、㈡】 高雄市○○區○○○路00號統一超商「建興門市」前 鄭育傑持附表二編號13所示之物，以「新N9」為暱稱，透過通訊軟體微信與董大偉聯繫販賣毒品事宜並達成合意，且於左列時、地以300 元之價格，販賣重量不詳內含Eutylone成分之毒品咖啡包1 包予董大偉。 鄭育傑販賣第三級毒品，累犯，處有期徒刑參年捌月。扣案如附表二編號13所示之物沒收；未扣案犯罪所得新臺幣參佰元沒收，於全部或一部不能沒收或不宜執行沒收時，追徵其價額。 4 109 年3月9 日7時20分許【起訴書犯罪事實 一、㈣】 高雄市○○區○○○○路00巷00號樓下 鄭育傑持附表二編號13所示之物，以「新N9」為暱稱，透過通訊軟體微信與李重漢聯繫販賣毒品事宜並達成合意，且於左列時、地以每包400 元之價格，販賣重量不詳內含Mephedrone成分之毒品咖啡包3 包予李重漢。 鄭育傑販賣第三級毒品，累犯，處有期徒刑參年拾月。扣案如附表二編號13所示之物沒收；未扣案犯罪所得新臺幣壹仟貳佰元沒收，於全部或一部不能沒收或不宜執行沒收時，追徵其價額。 


附表二：
編號 扣案物名稱 數量╱重量  1 毒品咖啡包(外包裝印有Aape文字，無臉男圖案） 含包裝袋1 只，檢出第三級毒品Mephedrone成分，驗後淨重10.104公克。驗前總純質淨重約0.119 公克。  2 同上 含包裝袋1 只，檢出第三級毒品Mephedrone成分，驗後淨重7.112 公克。驗前總純質淨重約0.408 公克。  3 毒品咖啡包（外包裝印有彩色小惡魔圖案） 含包裝袋1 只，檢出第三級毒品Eutylone成分，驗後淨重8.705 公克。驗前總純質淨重約0.094公克。  4 大麻菸草 1 包，檢出第二級毒品大麻成分，驗後淨重7.23公克。  5 電子磅秤 2 個  6 刮盤 2 個  7 毒品分裝勺 3 支  8 刮卡 1 張  9 毒品咖啡包殘渣袋 8 個  10 愷他命殘渣袋 5 個  11 黑色IPHOME手機 1 支（門號：0000000000；序號：000000000000000）  12 黑色OPPO手機 1 支（門號：0000000000；序號：000000000000000 、000000000000000 ）  13 灰色IPHOME手機 1 支（門號：0000000000；序號：000000000000000）